Inventaris van het archief van het Ministerie van Binnenlandse Zaken: Afdeling Onderwijs: Nijverheidsonderwijs, 1877-1918
Nationaal Archief, Den Haag
- Ambachts-, teken- en andere vakscholen.
  - Tekenschool St. -Anna Parochie., 1913-1918; 1148
  - Tekenschool Sint-Michielsgestel., 1917-1918; 1149
  - Tekenschool te Sint-Oedenrode., 1916-1918; 1151
  - Avondtekenschool te Sittard., 1899-1918; 1152
  - Avondtekenschool te Sleen., 1903-1918; 1153
  - Vaktekenschool te Sliedrecht., 1910-1918; 1154
  - Avondtekenschool te Sloten (Fr.)., 1909-1918; 1155
  - Tekenschool te Smilde., 1902-1918; 1156
  - Avondtekenschool te Soest., 1903-1918; 1158
  - Patronaatstekenschool te Spekholzerheide., 1914-1918; 1159
  - Tekenschool te Spierdijk., 1909-1918; 1160
  - Gem. tekenschool te Steenbergen., 1911-1918; 1161
  - Nutstekenschool te Steenderen., 1909-1918; 1162
  - Gem. avondtekenschool te Steenwijk., 1904-1918; 1163
  - Tekenschool te Swalmen., 1911-1918; 1165
  - R.K. Volksbondtekenschool. te Tegelen., 1912-1918; 1166
  - Vaktekenschool te Terborg., 1906-1918; 1167
  - Vaktekenschool te Terheijden., 1914-1918; 1168
  - Avondtekenschool te Terneuzen., 1903-1918; 1169
  - Vaktekenschool te Terwolde., 1904-1918; 1170
  - Avondtekenschool te Tholen., 1877-1918; 1171
  - Vaktekenschool te Tiel., 1904-1918; 1172
  - Avondtekenschool te Tilburg., 1910-1918; 1173
  - Tekenschool te Tinaarlo., 1907-1918; 1174
  - Vaktekenschool te Twello., 1907-1918; 1175
  - Avondtekenschool te Ulft., 1905-1918; 1176
  - Patroonaatstekenschool te Vaals., 1912-1918; 1180
  - Avondtekenschool te Valkenburg (L)., 1906-1918; 1181
  - Avondtekenschool te Varsseveld., 1902-1918; 1182
  - Tekenschool te Veenendaal., 1910-1918; 1183
  - Avondtekenschool te Venlo., 1899-1918; 1187
  - Vaktekenschool te Venray., 1912-1918; 1188
  - Avondtekenschool te Veur., 1913-1918; 1189
  - Avondtekenschool te Vianen., 1902-1918; 1190
  - Avondtekenschool te Vlaardingen., 1903-1918; 1191
  - Avondtekenschool te Vlissingen., 1905-1918; 1192
  - Patroonaatstekenschool te Voorburg., 1904-1918; 1194
  - Avondtekenschool te Voorschoten., 1902-1918; 1195
  - Vaktekenschool te Voorst., 1907-1918; 1196
  - Avondtekenschool te Vorden., 1907-1918; 1197
  - Patroonaatstekenschool te Vught., 1909-1918; 1198
  - Gem. Tekenschool te Vaalwijk., 1896-1918; 1199
  - Avondtekenschool te Warffum., 1902-1918; 1202
  - Avondtekenschool te Weert., 1896-1918; 1203
  - R.K. Volksbond tekenschool te Weesp., 1903-1918; 1204
  - Patrimonium tekenschool te Weesp., 1905-1918; 1205
  - Avondtekenschool te Wehl., 1909-1918; 1206
  - Avondtekenschool te Wervershoof., 1909-1918; 1207
  - Vaktekenschool te Westwoud., 1908-1918; 1208
  - Vaktekenschool te Wieringen., 1909-1918; 1209
  - Avondtekenschool te Winkel., 1909-1918; 1210
  - Avondtekenschool te Woerden., 1897-1918; 1213
  - Avondtekenschool te Wognum., 1909-1918; 1214
  - Avondtekenschool te Wolvega., 1901-1919; 1215
  - Gem. Tekenschool te Wijchen., 1911-1918; 1218
  - Vaktekenschool te Wijdenes., 1910-1918; 1219
  - Avondtekenschool te Wijhe., 1900-1918; 1220
  - Vaktekenschool te de Wijk., 1902-1918; 1221
  - Avondtekenschool te Wijk bij Duurstede., 1899-1918; 1222
  - Vaktekenschool te Ijsselstein., 1908-1918; 1224
  - Avondtekenschool te Zalt-Bommel., 1878-1918; 1227
  - Avondtekenschool te Zeist., 1900-1918; 1228
  - Avondtekenschool te Zelhem., 1905-1918; 1229
  - Vaktekenschool te Zetten., 1916-1918; 1230
  - Avondtekenschool te Zevenaar., 1902-1918; 1231
  - R.K. Vakschool te Zevenbergen., 1909-1918; 1232
  - Gem. tekenschool te Zevenbergen., 1911-1918; 1233
  - Vakonderwijs te Zierikzee., 1903-1918; 1235
  - Tekenschool te Zuidbroek., 1912-1918; 1236
  - Vaktekenschool te Zuidhorn., 1907-1918; 1237
  - Avondtekenschool te Zuidlaren., 1899-1918; 1238
  - Avondtekenschool te Zuid-Scharwoude., 1913-1918; 1239
  - Gem. tekenschool te Zutphen., 1900-1918; 1241
  - Tekenschool Gelderse vereniging Kunstnijverheid te Zutphen., 1900-1910; 1242
  - Tekenschool te Zwaagwesteinde., 1910-1918; 1243
  - Vaktekenschool te Zweelo., 1907-1918; 1245
  - R.K. Avondtekenschool te Zwolle St. Lucas., 1903-1918; 1247
  - Avondtekenschool te Zwijndrecht., 1907-1918; 1248
  - Tekenscholen algemeen., 1900-1916. 1917-1918; 1249
  - Museum voor Kunstnijverheid in Haarlem., 1896-1899; 1249F
  - Nationale Schildersschool te Utrecht., 1913-1918; 702A
  - Nederlandse school v. Nijverheid en handel te Enschede., 1881-1915; 733
  - Reorganisatie Nederlandse school voor nijverheid en handel. te Enschede., 1901-1908; 721
  - Zeevaartscholen algemeen., 734-734B
    - 1874-1896, 734
    - 1897-1916, 734A
    - 1917-1918, 734B
  - Assistent Rijksvisserijleraar., 1917-1918; 740
  - Rek. en Verantw. Zeevaartscholen., 1897-1907; 690
  - Personeel Zeevaartscholen., 1890-1907; 690A
  - Zeevaartschool te Amsterdam., 1889-1918; 624
  - Gem. Zeevaartschool te Delfzijl., 1889-1918; 625
  - Binnenvaartscholen., 1913-1918; 669
  - Begrotingen Zeevaartscholen., 1890-1907; 1917-1918; 689
  - Visserijschool te Hindeloopen., 1914-1918; 657B
  - Visserijschool te Katwijk aan Zee., 1915-1918; 658
  - Visserijschool Nijverheidschool te Marken., 1901-1918; 658A
  - Visserijschool te Vlaardingen., 1907-1918; 660
  - Gem. Visserijschool te IJmuiden., 1907-1918; 661
  - Rijnschipperschool te Rotterdam., 1893-1918; 661A
  - Visserij- en binnenvaartschool te Enkhuizen., 1905-1918; 662
  - Visserijschool te Maassluis., 1902-1918; 664A
  - Visserijschool te Noordwijk aan Zee., 1908-1918; 664B
  - Visserijschool te Volendam., 1902-1918; 664D
  - Visserijschool te Spakenburg., 1912-1918; 664F
  - Gem. Zeevaartschool te Den Helder., 1881-1918; 627
  - Gem. Zeevaartschool te Rotterdam., 1890-1918; 628
  - Gem. Zeevaartschool te Schiermonnikoog., 1871-1914. 1915-1918; 629A
  - Gem. Zeevaartschool te Terschelling., 1895-1918; 630
  - Gem. Zeevaartschool te Texel., 1913-1918; 630A
  - Zeevaartschool Gem. te Vlieland., 1918; 630B
    Zie ook doos Vlieland? subsidies
  - Zeevaartschool te Vlissingen., 1902-1918; 631
  - Kweekschool voor Scheepswerkt. k. te Amsterdam., 1901-1918; 634
  - Gem. Zeevaartschool te Groningen., 1887-1918; 626
  - Zeevaartschool te Harlingen., 1876-1918; 626A
  - Zie blz 145. Machinistencursus te Veendam., 1880-1918; 656A
  - M.T.S. "Amsterdam" te Amsterdam., 1900-1914. 1915-1918; 691
  - M.T.S. te Dordrecht., 1911-1918; 695
  - Gemeentelijke hogere Textielschool te Enschede., 1912-1918; 698
  - M.T.S. van de Academie te s' Gravenhage., 1914-1918; 699
  - Rijks Rietvlechtschool te Noordwolde., 1907-1916; 701
  - Rijks Rietvlechtschool te Noordwolde., 1917-1918; 701A
  - Patroonsleergangen voor schilders., 1907-1918; 702A
  - Rijksschool v. Leerlooiers en schoenen te Waalwijk., 1907-1918; 703
  - Rijksschool v. Leerlooiers en schoenen salarissen te Waalwijk., 1914-1918; 707
  - Ned. Bond v. Vaksch. Ler. voor vakopl. handw.lieden. Amsterdam., 1912-1916; 708A
  - Leerlingstelsel te Drenthe., 1895-1918; 714
  - Leerlingstelsel te West-Friesland., 1913-1918; 715
  - Leerlingstelsel algemeen., 1908-1918; 718
  - Middelbaar Technischeschool te Haarlem., 1913-1918; 724
  - Middelbaar Technischeschool mijnschool te Heerlen., 1914-1918; 726